臺灣高雄地方法院交通事件裁定　　 100年度交聲更一字第24號
原處分機關　高雄市政府交通局
法定代理人　王國材
異　議　人　洪皇江
上列受處分人因違反道路交通管理處罰條例案件，對於高雄市政
府交通局民國99年9 月6 日所為之處分（原處分：高市交裁字第
裁32-BDA032168號），聲明異議，經本院於99年12月15日以99年
度交聲字第2543號裁定，異議人不服提起抗告，經臺灣高等法院
高雄分院於100 年1 月24日以100 年度交抗字第24號裁定撤銷原
裁定發回更審，本院更為裁定如下：
    主  文
異議駁回。
    理  由
一、原處分意旨略以：異議人即受處分人洪皇江於民國99年7 月
    28日13時2 分許，騎乘車牌號碼8GH-996 號機車，行經高雄
    市○○○路、桂林街口時，因駕車行經有燈光號誌之交岔路
    口闖紅燈之違規行為，依道路交通管理處罰條例第53條第1
    項之規定，罰鍰新臺幣（下同）1,800 元，並依同條例第63
    條第1 項規定，記違規點數3 點等語。
二、異議意旨略以：異議人於上揭時段，騎乘上開車輛行經上揭
    路段時，僅係闖黃燈3.9 秒，並無闖紅燈，且異議人既於黃
    燈前已通過該停止線到達斑馬線，如停下來會妨礙交通，此
    觀現場照片中左右兩側均無車輛、行人通過之情形可知，爰
    請求撤銷原處分等語。
三、按汽車駕駛人，行經有燈光號誌管制之交岔路口闖紅燈者，
    處1,800 元以上5,400 元以下罰鍰，道路交通管理處罰條例
    第53條第1 項定有明文。又汽車駕駛人有53條之情形，除依
    原條款處罰鍰外，並記違規點數三點，道路交通管理處罰條
    例第63條第1 項第3 款亦定有明文。經查：
  (一)本件異議人於99年7 月28日13時2 分18秒、19秒許，騎乘車
    牌號碼8GH-996 號機車，行經高雄市○○○路與桂林街口，
    為警依採證照片逕行舉發，並經原處分機關以駕車行經有燈
    光號誌管制之交岔路口闖紅燈，依道路交通管理處罰條例第
    53條第1 項、第63條第1 項規定，裁處罰鍰1,800 元，並記
    違規點數3 點，且異議人於紅燈亮啟54.9秒時，通過感應線
    圈啟動相機執行測照，並於預設間隔0.9 秒即紅燈亮啟55.8
    秒時，接續拍照等情，有高雄市政府警察局高市警交相字第
    BDA032168 號舉發違反道路交通管理事件通知單、高雄市政
    府交通局高市交裁字第裁號32-BDA032168號違反道路交通管
    理事件裁決書，及高雄市政府警察局交通警察大隊100 年3
    月24日高市警交逕字第1000010836號函在卷可稽，並有違規
    採證照片2 張可資佐證，是上開事實，堪以認定。
  (二)異議人雖以前詞置辯。然關於卷附舉發受處分人違規照片2
    張顯示，2 張照片上方均有日期及燈號資料，其中第1 張顯
    示「日期：2010/07/28、時間：13：02：18、黃燈：03.9秒
    、紅燈：54.9秒、線圈：200cm 、間隔00.0秒、闖紅燈、車
    道：3 、速限：000km/h 、車速：000km/h 」、第2 張顯示
    「日期：2010/07/28、時間：13：02：19、黃燈：03.9秒、
    紅燈：55.8秒、線圈：200cm 、間隔00.9秒、闖紅燈、車道
    ：3 、速限：000km/h 、車速：000km/h 」等語，乃高雄市
    ○○○路與桂林街口之微電腦闖紅燈照相機係採線圈感應式
    啟動，採證相片顯示時間、該路口紅燈啟亮秒數及車道，當
    號誌轉為紅燈，車體通過感應線圈時，方能啟動相機執行測
    照，且黃燈秒數未在啟動感應線圈設定內。本件異議人係於
    高雄市○○○路與桂林街口紅燈亮啟後，達54.9秒時，始騎
    乘上開車輛通過感應線圈，而啟動紅燈照相機執行第一張拍
    照，並於預設間隔時間0.9 秒即紅燈55.8秒時，接續第二張
    拍照等情，有高雄市政府警察局交通警察大隊100 年3 月24
    日高市警交逕字第1000010836號函在卷可稽。則其中黃燈部
    分兩張照片均顯示03.9秒部分，係指該路口黃燈顯示時間為
    3.9 秒，而紅燈部分第一張照片顯示54.9秒、間隔00.0秒，
    第二張照片顯示55.8秒、間隔00.9部分，則係異議人於紅燈
    顯示54.9秒後，始駕駛車輛通過感應式線圈，啟動照相機拍
    攝第一張照片，並於間隔0.9 秒後，再經照相機拍攝第二張
    照片無訛。是異議人通過上開路口時，並非搶黃燈，而係在
    紅燈已亮啟達54.9秒後始行通過之事實，洵堪認定。異議人
    上開所辯，則無足採。
四、綜上所述，異議人於前揭時、地，騎乘上開機車，於行經設
    有燈光號誌管制之交岔路口闖越紅燈之事實，應可認定。從
    而，原處分機關依道路交通管理處罰條例第53條第1 項規定
    ，開立裁決書裁處異議人罰鍰1,800 元，並依第63條第1 項
    第3 款規定，記違規點數3 點，核無不當，異議人指摘原處
    分違法，為無理由，本件異議，應予駁回。
五、據上論斷，應依道路交通管理處罰條例第87條第2 項，道路
    交通事件處理辦法第18條，裁定如主文。
中    華    民    國   100    年    4     月    29    日
                  交通法庭    法  官  謝文嵐
以上正本證明與原本無異。
如不服本裁定應於送達後5日內向本院提出抗告狀。
中    華    民    國   100    年    4     月    29    日
                              書記官  鄒秀珍